【裁判字號】    99,中簡上,103
【裁判日期】    990420
【裁判案由】    詐欺
【裁判全文】
臺灣臺中地方法院刑事判決          99年度中簡上字第103號
上  訴  人  臺灣臺中地方法院檢察署檢察官
被      告  甲○○
上列上訴人因被告詐欺案件，不服本院臺中簡易庭98年度中簡字
第3877號中華民國98年12月14日第一審簡易判決（聲請案號：臺
灣臺中地方法院檢察署98年度偵緝字第2520號），提起上訴，本
院管轄第二審之合議庭判決如下：
    主  文
上訴駁回。
    犯罪事實及理由
一、本案經本院審理結果，認第一審簡易判決認事用法及量刑均
    無不當，應予維持，並引用第一審簡易判決書記載之事實、
    證據及理由（如附件）。
二、檢察官上訴意旨略以：被告既係將其預付卡門號及SIM 卡提
    供予詐欺集團，用以施行詐騙，其行為已屬施用詐術之一部
    ，為共同正犯，原判決論以幫助犯，尚值商榷。退步言，縱
    認被告係涉犯幫助詐欺罪，則審酌被告年已58歲，自有相當
    之社會生活經驗，且有多項犯罪前科，竟仍不知警惕，恣意
    對他人之犯罪予以助力，惡性非輕；且本件被害人遭詐騙之
    金額逾新臺幣800 萬元，被告犯罪所生之實害甚鉅，又迄未
    對被害人為任何賠償或致歉；犯罪後非僅逃亡，經通緝始到
    案，復否認犯罪，態度顯然不佳，原審判決僅處以有期徒刑
    4 月，量刑顯然過輕，爰依法提起上訴等語。
三、經查：
  (一)按刑法上之故意，分為直接故意（確定故意）與間接故意（
    不確定故意），所謂「不確定故意」，係指行為人對於構成
    犯罪之事實，預見其發生而其發生並不違背其本意者，刑法
    第13條第2 項定有明文。又衡諸常情，一般國人向電信公司
    申請行動電話門號，並無任何法令限制，若係正當用途，本
    可光明正大自行申請供己使用，何須向他人收購！再者，行
    動電話門號係供聯絡之重要工具，一旦有人收購他人行動電
    話門號供作不明用途，依一般人之常識經驗，必是隱身幕後
    之犯罪行為人欲利用該人頭行動電話門號掩飾其犯行，免於
    遭檢警查緝，一般人應極易察覺此必與不法犯罪有關。稽此
    本案被告對於真實姓名年籍不詳之成年人向其收購預付卡門
    號，利用該預付卡門號作為犯詐欺取財罪之聯絡電話等情，
    自係能預見其發生，且其發生並不違背其本意，其有幫助該
    不詳成年人及其所屬詐欺集團利用該預付卡門號犯詐欺取財
    罪之不確定故意，允無疑義。從而被告出賣上開預付卡門號
    ，供該不詳成年人及其所屬詐欺集團作為犯詐欺取財罪之聯
    絡工具，幫助渠等詐欺取得被害人之款項，主觀上自具有幫
    助他人詐取財物之不確定故意。又被告出賣行動電話預付卡
    門號之行為，本身並非施用詐術之行為，應僅屬刑法詐欺取
    財罪構成要件以外之行為，是其幫助詐欺取財犯行，洵堪認
    定。核被告所為，自係犯刑法第30條第1 項、第339 條第1
    項詐欺取財罪之幫助犯。上訴人即檢察官認被告上開販賣預
    付卡門號之行為，乃施用詐術行為之一部，應與該不詳成年
    人及其所屬詐欺集團成員構成共同正犯云云，尚非可採。
  (二)次按，關於刑之量定，係實體法上賦予法院得為自由裁量之
    事項，苟已斟酌刑法第57條各款所列情狀，而未逾越法定刑
    度，或濫用其權限，即不得任意指摘為違法（最高法院72年
    台上字第6696號、75年台上字第7033號判例參照）。且在同
    一犯罪事實與情節，如別無其他加重或減輕之原因，下級審
    法院量定之刑，亦無過重或失輕之不當情形，則上級審法院
    對下級審法院之職權行使，原則上應予尊重（最高法院85年
    度台上字第2446號判決參照）。本院審閱卷證資料及審酌刑
    法第57條各款所定之事由後，認原審就被告之前揭犯行，量
    處有期徒刑4 月，及諭知如易科罰金，以新臺幣1000元折算
    1 日，並無不當；其認事、用法亦無違誤之情形，檢察官上
    訴意旨指摘原審判決過輕云云，自屬無據。
四、從而，本案經本院審理結果，認第一審簡易判決之認事用法
    均無不當，且量刑亦屬妥適，應予維持。檢察官提起上訴，
    為無理由，應予駁回。
五、被告經合法傳喚，無正當理由不到庭，爰不待其陳述，逕行
    判決。
據上論斷，應依刑事訴訟法第455 條之1 第1 項、第3 項、第37
3 條、第364 條、第368 條、第371 條，判決如主文。
中    華    民    國    99    年    4     月    20    日
                  刑事第二庭  審判長法  官  曾佩琦
                                    法  官  鍾堯航
                                    法  官  黃佩韻
上正本證明與原本無異。
不得上訴。
                                    書記官  林柏名
中    華    民    國    99    年    4     月    20    日

司法院資訊處製作；財團法人民間司法改革基金會備份。
